tr: Kamera kontrol türü: Kablo mekanizması; Aralıkölçer; Uzaktan anahtar; Deklanşör mekanizması; Diğer
de: Art der Kamerasteuerung: Kabelauslöser; Intervallometer; Fernschalter; Auslöser; Sonstiges
fi: Kameran ohjaustyyppi: Kaapelilaukaisin; Peittosäädin; Etäkytkin; Suljinlaukaisin; Muu
ru: Тип пульта управления камерой: Спусковой тросик; Интервалометр; Дистанционный переключатель; Спуск затвора; Другое
pl: Typ sterowania aparatem: Przewód spustowy; Interwałometr; Przełącznik zdalny; Wyzwalacz migawki; Inne
pt-PT: Tipo de controlo da câmara: Cabo de controlo remoto; Intervalómetro; Interruptor remoto; Objetiva de controlo remoto; Outro
da: Kamerakontroltype: Kabeludløser; Intervalometer; Fjernbetjening; Lukkerudløser; Andet
it: Tipo di controllo della fotocamera: Rilascio via cavo; Intervallometro; Interruttore remoto; Rilascio dell'otturatore; Altro
ja: カメラ制御のタイプ: ケーブルレリーズ; インターバロメーター; リモートスイッチ; シャッターレリーズ; その他
vi: Loại điều khiển máy ảnh: Cấu nhả cáp; Máy chụp kiểm soát khoảng thời gian; Công tắc từ xa; Nhấn nút trập; Khác
es: Tipo de control de cámara: Liberación por cable; Intervalómetro; Interruptor remoto; Disparador; Otros
nl: Type camerabediening: Kabelontspanner; Intervalometer; Afstandsschakelaar; Sluiterontspanner; Andere
zh-TW: 相機控制類型: 電線扣; 快門自動控制器; 遙控開關; 快門釋放; 其他
hr-HR: Vrsta upravljanja fotoaparatom: Otpuštanje kabela; Mjerač intervala; Daljinski prekidač; Otpuštanje okidača; Ostalo
en: Camera control type: Cable release; Intervalometer; Remote switch; Shutter release; Other
sk-SK: Typ ovládania fotoaparáta: Uvoľnenie kábla; Intervalometer; Diaľkový spínač; Spúšť; Iné
sv: Typ av kamerakontroll: Kabelsläpp; Intervallmätare; Fjärrbrytare; Slutaravtryckare; Övrigt
fr: Type de contrôle de la caméra: Sortie de câble; Intervallomètre; Commutateur à distance; Déclencheur d’obturateurs; Autre
sl-SI: Vrsta upravljanja fotoaparata: Sprostitev kabla; Intervalometer; Daljinsko stikalo; Sprostitev zaklopa; Drugo
th: ประเภทตัวควบคุมกล้อง: สายชัตเตอร์; อินเทอร์วาลมิเตอร์; สวิตช์รีโมต; ปุ่มชัตเตอร์; อื่นๆ
el: Τύπος ελέγχου κάμερας: Αποδέσμευση καλωδίου; Ιντερβαλόμετρο; Τηλεχειριστήριο; Απελευθέρωση κλείστρου; Άλλο
ro-RO: Tip control aparat foto: Eliberare cablu; Intervalometru; Comutator de la distanță; Declanșare obturator; Altele
ko: 카메라 제어 유형: 케이블 릴리스; 자동 노출계; 원격 스위치; 셔터 릴리스; 기타
pt-BR: Tipo de controle da câmera: Tecla do obturador; Intervalômetro; Interruptor remoto; Botão do obturador; Outro
cs: Typ ovládání kamery: Kabelová spoušť; Intervalometr; Dálkový přepínač; Spoušť; Jiné
zh-CN: 相机控制类型: 快门线; 曝光控制器; 远程开关; 快门释放装置; 其他
lt-LT: Fotoaparato valdymo tipas: Laidinis paleidimas; Intervalometras; Nuotolinis jungiklis; Užuolaidėlių paleidimas; Kita
nb: Kamerakontrolltype: Kabelutløser; Intervalometer; Fjernbryter; Lukkerutløser; Annet
bg-BG: Тип управление на камерата: Освобождаване на кабела; Интервалометър; Дистанционен превключвател; Освобождаване на затвора; Други
hu: Kameravezérlés típusa: Kábelkioldó; Intervalométer; Távkapcsoló; Zárkioldó; Egyéb